---
title: "fullmatR"
author: "Lisandro"
date: "2 de mayo de 2017"
output: html_document
---
##Elegir el WD con la opción Session-SetWorkingDirectory-ToSourceFileLocation "../BioinfInvRepro2017-II-master/Unidad6/Prac_Uni6/maices/bin"

####CArgar el archivo
```{r}
fullmat<-read.delim("../meta/maizteocintle_SNP50k_meta_extended.txt")
```

###Ver el tipo de objeto creamos al cargar la base
```{r}
class(fullmat)
```
###Para ver las primeras 6 líneas del archivo
```{r} 
head(fullmat)
```
###¿Cuántas muestras hay?
```{r} 
nrow(fullmat)
```
###¿De cuántos estados se tienen muestras?
```{r} 
length(unique(fullmat$Estado))
```
###¿Cuántas muestras fueron colectadas antes de 1980?
```{r} 
length(fullmat$A..o._de_colecta[which(fullmat$A..o._de_colecta < 1980)])
```
###¿Cuántas muestras hay de cada raza?
```{r} 
summary(fullmat$Raza)
```
###En promedio ¿a qué altitud fueron colectadas las muestras?
```{r} 
mean(fullmat$Altitud)
```
###¿Y a qué altitud máxima y mínima fueron colectadas?
```{r} 
max(fullmat$Altitud)
min(fullmat$Altitud)
```
###Crear una nueva df de datos sólo con las muestras de la raza Olotillo
```{r} 
df.olotillo<-subset(fullmat, fullmat$Raza == "Olotillo")
```
###Crea una nueva df de datos sólo con las muestras de la raza Reventador, Jala y Ancho
```{r} 
df.rejaan<-subset(fullmat, Raza=="Reventador"|Raza=="Jala"|Raza=="Ancho")
```
###Escribe la matriz anterior a un archivo llamado "submat.cvs" en /meta.
```{r} 
write.csv(df.rejaan, file="../meta/submat.csv")
```